臺灣板橋地方法院刑事判決　　　　　　　 96年度訴字第377號
公　訴　人　臺灣板橋地方法院檢察署檢察官
被　　　告　甲○○
　　　　　　　　　　（現另案在臺灣臺北監獄臺北分監執行）
上列被告因違反毒品危害防制條例案件，經檢察官提起公訴（九
十六年度毒偵字第二八六號），暨移送併辦（九十六年度毒偵字
第一一四一號、第一一六七號），本院依簡式審判程序判決如下
：
    主  文
甲○○施用第一級毒品，處有期徒刑玖月，扣案之第一級毒品海
洛因貳包（淨重分別為點伍玖公克、零點零伍公克）沒收銷燬
之，又盛裝上開海洛因之外包裝袋貳個沒收；又施用第二級毒品
，處有期徒刑伍月，扣案之第二級毒品甲基安非他命壹包、貳包
（驗餘淨重分別為零點柒陸公克、壹點肆捌捌公克）沒收銷燬之
；又盛裝上開甲基安非他命之外包裝袋個沒收。應執行有期徒
刑壹年，扣案之第一級毒品海洛因貳包（淨重分別為點伍玖公
克、零點零伍公克）及第二級毒品甲基安非他命壹包、貳包（驗
餘淨重分別為零點柒陸公克、壹點肆捌捌公克）均沒收銷燬之，
又盛裝上開海洛因、甲基安非他命之外包裝袋共計伍個均沒收。
    事  實
一、甲○○前曾於民國九十五年間因施用毒品案件，經本院以九
    十五年度毒聲字第一三一七號裁定送觀察、勒戒後，因認無
    繼續施用毒品之傾向於九十五年八月十八日觀察、勒戒執行
    完畢釋放出所，經臺灣板橋地方法院檢察署檢察官於九十五
    年八月十七日以九十五年度毒偵字第四六六三號為不起訴處
    分確定。詎猶不知悔改，於觀察、勒戒執行完畢釋放後五年
    內，復基於反覆施用第一級毒品海洛因之犯意，自九十五年
    十二月四日起至同年十二月二十二日止，在臺北縣三重市○
    ○街友人住處（詳細地址不詳）、臺北縣三重市○○街三張
    公園等處，以將海洛因摻入香煙內燃燒吸用之方式，施用第
    一級毒品海洛因多次；另基於反覆施用第二級毒品甲基安非
    他命（起訴書誤載為安非他命，應予更正）之犯意，自九十
    五年十二月五日起至同年十二月二十二日止，在臺北縣三重
    市○○街友人住處（詳細地址不詳）、臺北縣三重市○○街
    三張公園、臺北市○○路友人住處（詳細地址不詳）等處，
    以將甲基安非他命置入玻璃球內以火燒烤產生煙霧後吸食之
    方式，施用第二級毒品甲基安非他命數次。嗣先後：
  (一)於九十五年十二月五日二十二時四十分許，在臺北市○○路
    與忠孝東路五段口，為警查獲，並扣得第一級毒品海洛因二
    包（淨重三．五九公克），於翌（六）日三時許警詢中採尿
    送驗，發現有代謝物嗎啡及甲基安非他命之陽性反應。
  (二)於九十五年十二月十九日二十三時許，在臺北市○○路與西
    藏路口為警查獲，並扣得第二級毒品甲基安非他命一包（淨
    重０．七八公克、驗餘淨重０．七六公克），於翌（二十）
    日零時三十五分許警詢中採尿送驗，發現有代謝物嗎啡及甲
    基安非他命之陽性反應。
  (三)於九十五年十二月二十二日二十一時二十五分許，在臺北縣
    三重市○○路○段一０三號前為警查獲，並扣得第一級毒品
    海洛因一包（淨重０．０五公克，起訴書誤載為０．一公克
    ）及第二級毒品甲基安非他命二包（淨重一．五公克、驗餘
    淨重一．四八八公克），於翌（二十三）日一時許警詢中採
    尿送驗，發現有代謝物嗎啡及甲基安非他命之陽性反應。
二、案經臺北縣政府警察局新莊分局報告臺灣板橋地方法院檢察
    署檢察官偵查起訴，暨移送併辦。
    理  由
一、本院於準備程序進行中，被告甲○○就被訴事實及併案事實
    為有罪之陳述，經告知被告簡式審判程序之旨，並聽取公訴
    人及被告之意見後，裁定進行簡式審判程序。
二、前揭事實，業據被告在本院審理時坦承不諱，且被告先後三
    次為警查獲後所採集之尿液，經送請檢驗之結果，均呈嗎啡
    及甲基安非他命陽性反應，有臺灣尖端先進生技醫藥股份有
    限公司分別於九十五年十二月二十日、九十五年十二月二十
    九日出具之濫用藥物檢驗報告、臺灣檢驗科技股份有限公司
    於九十六年一月十七日出具之濫用藥物尿液檢驗報告各一份
    附卷可稽。查人體施用甲基安非他命後，其主要代謝物中，
    未改變型態之甲基安非他命占施用劑量達百分之四三，安非
    他命則約為百分之五；人體若係施用安非他命後，主要代謝
    物中則有未改變型態之安非他命，但無甲基安非他命，此經
    法務部調查局以九十三年五月四日調科壹字第０九三六二四
    一三九八０號函釋明在案。足見人體若施用安非他命，其尿
    液代謝物不可能出現甲基安非他命，惟人體若施用甲基安非
    他命，其尿液代謝物除主要有甲基安非他命外，亦可能有少
    量之安非他命。而本件被告之尿液除呈現較少量之安非他命
    陽性反應外，主要係呈現甲基安非他命之陽性反應，依上開
    函示，被告自不可能係施用安非他命，而應係施用甲基安非
    他命。此外，復有扣案之第一級毒品海洛因二包（淨重分別
    為三．五九公克、０．０五公克）、第二級毒品甲基安非他
    命一包（淨重０．七八公克、驗餘淨重０．七六公克）、第
    二級毒品甲基安非他命二包（合計淨重一．五公克、驗餘淨
    重一．四八八公克）及法務部調查局九十六年一月一日、九
    十六年三月七日鑑定通知書、臺北市政府警察局九十六年三
    月二十三日鑑驗通知書、臺灣檢驗科技股份有限公司九十六
    年一月十七濫用藥物檢驗報告各一份在卷可查，是堪認被告
    自白施用第一級海洛因及第二級毒品甲基安非他命應與事實
    相符。再按，觀察、勒戒或強制戒治執行完畢釋放後，五年
    內再犯毒品危害防制條例第十條之罪，檢察官或少年法院（
    地方法院少年法庭）應依法追訴或裁定交付審理，同條例二
    十三條第二項定有明文。查被告前曾於九十五年間因施用毒
　　品案件，經本院以九十五年度毒聲字第一三一七號裁定送觀
　  察、勒戒後，因認無繼續施用毒品之傾向於九十五年八月十
    八日觀察、勒戒執行完畢釋放出所，經臺灣板橋地方法院檢
    察署檢察官於九十五年八月十七日以九十五年度毒偵字第四
    六六三號為不起訴處分確定，有臺灣高等法院被告前案紀錄
　　表一份附卷可稽，參諸前開說明，被告復自九十五年十二月
  　四日起至同年十二月二十二日止，施用第一級毒品海洛因；
    及自九十五年十二月五日起至同年十二月二十二日止，施用
    第二級毒品甲基安非他命，顯係在觀察、勒戒執行完畢釋放
    後五年內再犯毒品危害防制條例第十條之罪，是本件事證明
    確，其犯行堪予認定，應予依法論科。
四、按海洛因、甲基安非他命分別係屬毒品危害防制條例第二條
    第二項第一款、第二款所規定之第一級、第二級毒品，被告
    持有海洛因、甲基安非他命之低度行為，應分別為施用海洛
    因、甲基安非他命之高度行為所吸收，不另論罪，核被告所
    為，係犯毒品危害防制條例第十條第一項、第二項之施用第
    一級、第二級毒品罪。又毒品有成癮性，施用毒品本身即具
    有反覆實施之性質，故被告自九十五年十二月四日起至同年
    十二月二十二日止，多次施用第一級毒品海洛因之犯行；及
    自九十五年十二月五日起至同年十二月二十二日止，多次施
    用第二級毒品甲基安非他命之犯行，其吸食時間密接，反覆
    實施，在法律評價上應屬於包括一罪的集合犯，為實質上一
    罪。又被告所犯上開二罪間，罪名互殊，犯意各別，應予分
    論併罰。復查，起訴書雖僅論及被告於九十五年十二月二十
    日及同年月二十三日一時許為警採尿前回溯二十六小時內之
    某時，施用第二級毒品甲基安非他命及第一級毒品海洛因之
    犯行予以起訴，然其餘移送併辦部分犯行（臺灣板橋地方法
    院檢察署九十六年度毒偵字第一一四一號、第一一六七號）
    ，核與已起訴部分有集合犯之實質上一罪關係，為起訴效力
    所及，本院自得併予審理。爰審酌被告前已因施用毒品經觀
　　察、勒戒後而獲不起訴處分之寬典，猶應知所惕勵，對於施
　  用毒品之違法性及可罰性，應有明確而強烈之認識，詎其不
    知悛悔，復行施用海洛因及甲基安非他命，戕害自己身心健
    康，兼衡其智識程度、犯罪動機、目的及犯罪後自承施用毒
    品犯行，犯後態度良好等一切情狀，量處如主文所示之刑，
    以示懲儆。至扣案之海洛因二包（淨重分別為三．五九公克
    、０．０五公克）、甲基安非他命一包、二包（淨重分別為
    ０．七八公克、一．五公克，驗餘淨重分別為０．七六公克
    、一．四八八公克），分別係屬查獲之第一、二級毒品，除
    檢驗用罄部分業已滅失毋庸宣告沒收銷燬外，應依毒品危害
    防制條例第十八條第一項前段規定沒收銷燬之；再盛裝上開
    海洛因、甲基安非他命所用之外包裝袋共計二個、三個，係
    被告所有分別供施用第一、二級毒品所用之物，業據被告供
    明在卷，爰均依刑法第三十八條第一項第二款規定併予宣告
    沒收。
據上論斷，應依刑事訴訟法第二百七十三條之一第一項、第二百
九十九條第一項前段，毒品危害防制條例第十條第一項、第二項
、第十八條第一項前段，刑法第十一條前段、第五十一條第五款
、第三十八條第一項第二款，判決如主文。
本案經檢察官乙○○到庭執行職務。
中　　華　　民　　國　　96　　年　　5 　　月　　28　　日
                    刑事第九庭　法　官　王士珮
以上正本證明與原本無異
如不服本判決應於送達後10日內向本院提出上訴狀。
                                書記官　程欣怡
中　　華　　民　　國　　96　　年　　5　　 月　　29　　日
附錄本案論罪科刑法條全文：
毒品危害防制條例第十條
施用第一級毒品者，處六月以上五年以下有期徒刑。
施用第二級毒品者，處三年以下有期徒刑。
